David OLIVERO

Edad 27 Los Carteros #6321, Peñalolén, Santiago, Chile cel:79062409-71956033 Tel:22982237

E-mail: davidoliverom@gmail.com

ESTUDIOS

2003-2006 Licéncia de enseñanza media

Santiago-Chile Colegio Particular Jorge Prieto Letelier

2012-2015 Ingeniería en Informática (cursando 4to año) **Santiago-Chile** *Universidad Tecnológica Metropolitana*

Programas o Lenguajes manejados y metodologías ágiles:

scrum

control de versiones git hub

C++	intermedio
java	intermedio
SQLserver, mySQL, pgSQL	intermedio
html, css, javascript	básico
Codelgniter	básico
Laravel	básico

otros

manejo básico de linux UBUNTU

IDIOMAS

Español: Natal Ingles: Básico

EXPERIENCIA LABORAL

De 1/01/2007 a 20/06/2007 Sanitago-Chile Supermercados UNIMARC, Cargo ocupado Reponedor Multifuncional.

De 25/06/2007 a 25/11/2009 Santiago-Chile SECURITY-SAT Cargo ocupado

Guardia de seguridad.

De 5/01/2010 a 25/02/2012 Santiago-Chile FAST-ROUTE SECURITY Cargo ocupado Guardia de seguridad.

De 25/02/2012 a actualmente Santiago-Chile Supermercados JUMBO Cargo ocupado Empaque.

INFORMACIÓN ADICIONAL

Licencia de conducir B-C

Perfil personal:

Soy una persona comprometida con los desafíos que se encuentren en mi camino, ya sean objetivos o proyectos, que apunten a la misión de una organización, aportando ideas innovadoras que propongan un valor agregado, tengo flexibilidad en cuanto a aprender nuevas metodologías de trabajo y me es fácil adaptarme, por lo tanto tengo disposición al cambio. Trabajar bajo presión representa un desafío constante y que ha estado presente a lo largo de el estudio de mi carrera.

Perfil Profesional y experiencia laboral:

No tengo experiencia laboral en el ámbito informático, pero tengo las ganas de aprender, y por esto estoy preparado para enfrentar desafíos los cuales me lleven a explotar mis capacidades tanto en conocimientos como en habilidades blandas, y así lograr crecer en esta profesión, creo que de manera remota es la mejor forma de empezar, ya que contare con mas tiempo y así no descuidar mis estudios al mismo tiempo que sigo aplicando y fortaleciendo las habilidades autodidactas que requiere esta profesión.

Información académica y estudios:

Curso actualmente cuarto año de la carrera de ingeniería en informática en UTEM, he aprendido algunos lenguajes orientados a objetos como c++, java, especialmente aplicaciones de escritorio, ademas conozco las sentencias en SQLserver y como hacer las bases de datos con servidores locales como xamp o wamp, tengo conocimiento del sistema mvc con una breve experiencia con Codelgniter y Laravel, ademas conozco y he usado github y metodologias ágiles como **scrum**, para un trabajo que requiera de una mejor organización grupal, y asi obtener eficacia.

Deportes y pasatiempos: Actualmente pertenezco a la selección de basketball de la UTEM.